臺灣嘉義地方法院民事裁定 
110年度抗字第21號
抗  告  人  彭振傳  
相  對  人  保證責任嘉義市第三信用合作社

法定代理人  黃燕龍  
代  理  人  李杰陽  
上列抗告人因與相對人間拍賣抵押物事件，對於中華民國110年4
月27日本院110年度司拍字第26號所為裁定提起抗告，本院裁定
如下：
    主  文
抗告駁回。
抗告程序費用新臺幣1,000元由抗告人負擔。
    理  由
一、抗告人提起抗告，抗告狀記載略以：因不服本院在民國110
    年4月27日所為110年度司拍字第26號拍賣抵押物裁定，提起
    抗告，抗告理由另以書狀補提等語，經本院在110年5月21日
    通知抗告人應在收受通知後5日內提出抗告理由，抗告人已
    經在110年5月25日收受通知，有送達證書可以證明。而抗告
    人一直到現在都沒有提出抗告理由。
二、依照民法第873條的規定，抵押權人在債權已經屆清償期而
    沒有受清償時，可以聲請法院拍賣抵押物，就賣得價金受清
    償。抵押權人依據前述規定聲請拍賣抵押物，是屬於非訟事
    件，法院所為准許或駁回的裁定，並沒有確定實體法上法律
    關係存在與否的性質，對於債權及抵押權的存在與否，也沒
    有既判力。因此，只須抵押權已經依法登記，而且抵押債權
    已經屆清償期而沒有受清償，法院就應該為准許拍賣抵押物
    的裁定。再者，依照同法第867條規定，不動產所有人在設
    定抵押權後，雖然可以把不動產讓與他人。但是，所設定的
    抵押權不因此而受影響。因此，如果抵押權所擔保的債權已
    經屆清償期而沒有受償時，抵押物縱然已經移轉給第三人所
    有，抵押權人仍然可以追及行使抵押權。而前述各項規定，
    依照同法第881條之17第1項規定，準用於最高限額抵押權。
三、相對人主張：債務人蔡錦松、蔡黃怨度在102年3月19日以附
    表所示不動產（下稱本件抵押物）作為向相對人負擔債務的
    擔保，設定最高限額新臺幣（下同）1,080萬的抵押權，已
    經依法登記在案。債務人蔡錦松、蔡黃怨度在106年10月18
    日依據前述約定向相對人借款847萬元，約定在121年10月11
    日清償，並且約定有利息及違約金。不料，債務人從109年7
    月28日起就沒有依約定繳納本息；債務人蔡黃怨度也經在10
    9年9月21日死亡，他的繼承人則在110年1月22日辦妥如附表
    所示土地的繼承登記。債務人蔡錦松雖然已經在109年9月2
    日把如附表所示建物所有權以買賣為原因移轉給抗告人，並
    且辦妥登記。但是，依照前開法條規定，相對人仍可以追及
    行使抵押權，為此聲請准許拍賣抵押物等語，並提出借據、
    帳卡、他項權利證明書、抵押權設定契約書等影本以及不動
    產登記簿謄本正本為證據。
四、經審核聲請人所為拍賣抵押物的聲請，和前述法律規定相符
    ，應該准許。原法院據以准許相對人拍賣抵押物的聲請，在
    法律上並沒有任何違誤。抗告人不具理由，提起抗告，請求
    廢棄原裁定，為無理由，應該駁回。
五、按「非訟事件依法應由關係人負擔費用者，法院裁定命關係
    人負擔時，應一併確定其數額」、「非訟事件程序費用之負
    擔，有相對人者，準用民事訴訟法有關訴訟費用之規定」、
    「訴訟費用，由敗訴之當事人負擔」，非訟事件法第24條第
    1項、第21條第2項，民事訴訟法第78條分別有明文規定。查
    本件抗告程序費用額為1,000元，本院依據前開規定命抗告
    人負擔本件抗告費用並確定應該負擔的費用額為1,000元。
六、依據以上論斷，本件抗告為無理由，依據非訟事件法第46條
    、第21條第2項、第24條第1項，民事訴訟法第495條之1第1
    項、第449條第1項、第78條，裁定如主文。
中　　華　　民　　國　　110 　年　　6 　　月　　15　　日
                民事第三庭 審判長法　官 洪挺梧
                                 法　官 林芮伶
                                 法　官 林望民
以上正本證明與原本無異。
如不服本裁定，僅得於收受本裁定正本送達後10日內，以適用法
規顯有錯誤為理由，向本院提出再抗告狀（須繳納再抗告裁判費
新臺幣1,000元，並按對造人數提出繕本）。
中　　華　　民　　國　　110 　年　　6 　　月　　15　　日
                                      書記官　王立梅
　　　　　　　　　　　　　　　　
附表（土地）︰     110年度抗字第21號    編號 土地坐落     面積 權利範圍 備   考  縣市 鄉鎮市區 段 小段 地號 平方公尺   001 嘉義市  新富 八 8-10 95 全部 所有權人: 蔡錦松公同共有1分之1 蔡益勝公同共有1分之1 蔡明忠公同共有1分之1 蔡明義公同共有1分之1 蔡秀卿公同共有1分之1 

附表（建物）︰         110年度抗字第21號         編號 建   建築式樣 建物面積（單位：平方公尺）        附屬建物   權利      主要建築 一 二 三 四 騎 地  合 主要建 面 面     建物門牌 基地坐落        下     積  備考     材料及         築材料      號    層 層 層 層 樓 層     單 範圍      房屋層數        計 及用途 積 位   001 796 嘉義市○○路000號 嘉義市○○段○○段0000地號 住商用 鋼筋混凝土造 4層 60.44 80.69 80.69 32.25 20.25 16.08  290.4   平方公尺 全部 所有權人: 彭振傳 

附記：
民事訴訟法第466條之1第1至3項
對於第二審判決上訴，上訴人應委任律師為訴訟代理人。但上訴
人或其法定代理人具有律師資格者，不在此限。
上訴人之配偶、三親等內之血親、二親等內之姻親，或上訴人為
法人、中央或地方機關時，其所屬專任人員具有律師資格並經法
院認為適當者，亦得為第三審訴訟代理人。
第1項但書及第2項情形，應於提起上訴或委任時釋明之。
民事訴訟法第495條之1（抗告及再抗告之準用）
抗告，除本編別有規定外，準用第3編第1章之規定。
第436條之2第1項之逕向最高法院抗告、第486條第4項之再為抗
告，準用第3編第2章之規定。
非訟事件法第46條（抗告程序之準用）
抗告及再抗告，除本法另有規定外，準用民事訴訟法關於抗告程
序之規定。